【裁判字號】    95,台上,1235
【裁判日期】    950309
【裁判案由】    違反槍砲彈藥刀械管制條例
【裁判全文】
最高法院刑事判決            九十五年度台上字第一二三五號
    上  訴  人  甲○○
                        33號.
                        （另案於台灣台中監獄執行中）
上列上訴人因違反槍砲彈藥刀械管制條例案件，不服台灣高等法
院台中分院中華民國九十四年十一月一日第二審判決（九十四年
度上訴字第一九三一號，起訴案號：台灣台中地方法院檢察署九
十三年度偵字第一四六七一號），提起上訴，本院判決如下：
    主  文
上訴駁回。
    理  由
一非法製造槍枝部分：
按刑事訴訟法第三百七十七條規定，上訴於第三審法院，非以判
決違背法令為理由，不得為之。是提起第三審上訴，應以原判決
違背法令為理由，係屬法定要件。如果上訴理由狀並未依據卷內
訴訟資料，具體指摘原判決不適用何種法則或如何適用不當，或
所指摘原判決違法情事，顯與法律規定得為第三審上訴理由之違
法情形，不相適合時，均應認其上訴為違背法律上之程式，予以
駁回。本件上訴人甲○○就非法製造槍枝部分上訴意旨略稱：本
件扣案之槍枝係呂勝傑於民國九十一年八月間在台中市南屯區望
高寮犯強盜案後交予上訴人持有者，該槍枝即係在望高寮犯強盜
案所用之槍枝；望高寮強盜案被害人曾威銓、廖宜苹於受警訊及
檢察官偵訊時亦稱：強盜行為人犯案手槍一支是黑色的，一支是
銀色的等語。又從其二人第一次受警訊時間係九十一年八月二十
三日十四時十分，第四次受警訊時間係同年十一月十五日零時零
分，有警訊筆錄可稽等情，足認該強盜案犯案時間應為九十一年
八月二十三日，原判決竟記載上訴人與呂勝傑在望高寮犯上揭強
盜案所持用之二支槍枝均是銀色的，又認犯強盜案之時間為九十
一年五月二十二日二十三時二十分許，並認並無證據證明本案扣
案之手槍即係上訴人持以犯該強盜案之手槍，即認兩案並無裁判
上同一案件之牽連關係，而對上訴人論處非法製造槍枝罪刑，原
判決有應調查之證據未予調查，採證違反證據法則、一罪兩判、
理由矛盾等違誤等語。
惟查原判決認定上訴人有原判決事實欄所載之非法製造槍枝犯行
，因而維持第一審論處上訴人未經許可，製造可發射子彈具有殺
傷力之槍枝罪刑部分之判決，駁回該部分上訴人在第二審之上訴
，係依憑上訴人於第一審法院審理中所為伊有於九十一年十一月
間未經許可，以換裝滑套方式改造本件扣案槍枝使成具有殺傷力
之槍枝等語之供述，佐以該扣案槍枝經內政部警政署刑事警察局
鑑驗，認係就仿貝瑞塔廠Ｍ九型半自動手槍製造之玩具手槍改造
而成，機械性能良好，可擊發適用子彈，認具殺傷力等事證，為
其論罪之基礎，復就上訴人於原審仍供認有改造扣案槍枝之犯行
，惟辯稱扣案之槍枝係伊與呂勝傑等人於九十一年八月間在台中
市望高寮犯強盜案時所持用，本件查扣之槍枝之改造行為與上述
強盜罪有方法結果之牽連犯關係，該強盜罪既經台灣彰化地方法
院以九十二年度訴字第四五三號判處罪刑確定，槍枝改造行為即
為該強盜罪判決既判力所及，不能再加以論處罪刑云云，認依上
訴人於第一審法院供認伊於上揭強盜行為後為改造扣案槍枝等語
之供述，以及參酌原審法院另案判決（即九十三年度上訴字第六
九六號呂勝傑強盜案判決），其事實及理由認定上訴人及呂勝傑
、杜欲賢三人於九十一年八月二十二日（該判決事實欄誤載為九
十一年五月二十二日係文字誤寫）深夜，在台中市南屯區望高寮
，持不具殺傷力之玩具手槍強盜被害人曾威銓、廖宜苹所有財物
等情；足認上訴人所為本件改造槍枝犯行，係在上揭強盜行為之
後，其改造槍枝行為與該強盜行為並無牽連犯裁判上一罪關係，
上揭所辯，係企圖推卸刑責，委無足採，亦詳理由，予以指駁
。從形式上觀察，原判決該部分並無違背法令之情形。又按上訴
人與呂勝傑、杜欲賢三人在台中市南屯區望高寮犯上揭強盜罪之
時間，依原審法院九十三年度上訴字第六九六號判決意旨全文以
觀，應係九十一年八月二十二日二十三時二十分許。該判決事實
欄載為「同年五月二十二日二十三時二十分」顯出於文字誤寫。
原判決未察明及此，引用該判決事實所認定之強盜時間時，未指
明該判決此項文字誤寫之謬誤，雖尚欠周延，惟並不影響判決結
果，自難執以指摘原判決即有足資影響判決結果之違誤。又上訴
人等為上揭強盜行為時所持有之槍枝係何種顏色，與認定上訴人
本件犯罪亦無直接關聯。縱原判決引據上揭強盜案判決，認上訴
人等為上揭強盜行為時所持用之二支玩具手槍顏色為銀白色，與
被害人所述一支為黑色，一支為銀色等語有出入，因不影響原判
決對上訴人本件犯行之認定，亦難執以認原判決有查證未盡、採
證違法、理由矛盾等違誤。上訴人就非法製造槍枝部分，其餘上
訴意旨，徒憑己見，就原審已論斷說明之事項，重複為事實之爭
辯，任指原判決有上訴意旨指摘之違誤，並非適法之第三審上訴
理由，該部分上訴違背法律上之程式，應予駁回。
二恐嚇取財部分：
按刑事訴訟法第三百七十六條所列各罪之案件，經第二審判決者
，不得上訴於第三審法院，法有明文。本件關於上訴人恐嚇取財
部分（包含牽連之竊盜部分），原審從一重依刑法第三百四十六
條第三項、第一項規定論處罪刑，核屬刑事訴訟法第三百七十六
條第六款之案件。依首開說明，既經第二審判決，自不得上訴於
第三審法院，上訴人竟復提起上訴，顯為法所不許，應併予駁回
。
據上論結，應依刑事訴訟法第三百九十五條前段，判決如主文。
中    華    民    國  九十五  年    三    月    九    日
                      最高法院刑事第九庭
                          審判長法官  陳  正  庸
                                法官  賴  忠  星
                                法官  林  開  任
                                法官  林  立  華
                                法官  林  勤  純
      本件正本證明與原本無異
                                      書  記  官
中    華    民    國  九十五  年    三    月   十五   日
                                                      ｖ


司法院資訊處製作；財團法人民間司法改革基金會備份。
